【裁判字號】    97,審聲,3899
【裁判日期】    971124
【裁判案由】    聲請定其應執行刑
【裁判全文】
臺灣高雄地方法院刑事裁定              97年度審聲字第3899號
聲  請  人  臺灣高雄地方法院檢察署檢察官
受  刑  人  甲○○
上列聲請人因受刑人數罪併罰有二裁判以上，聲請定其應執行之
刑（97年執聲字第3667號），本院裁定如下：
    主  文
甲○○因違反電子遊戲場業管理條例等拾柒罪，所處各如附表一
所載之刑，應執行有期徒刑貳年拾月；又因違反電子遊戲場業管
理條例等參罪，所處各如附表二所載之刑，應執行拘役陸拾伍日
，如易科罰金，以新臺幣壹仟元折算壹日；又因犯賭博等參罪，
所處各如附表三所載之刑，應執行罰金新臺幣參萬元，如易服勞
役，以新臺幣壹仟元折算壹日。
    理  由
一、聲請意旨略以：受刑人因違反電子遊戲場業管理條例等罪，
    先後判決如附表一、二、三所載之刑，依刑法第53條、第51
    條第5 款、第6 款、第7 款規定，定其應執行之刑，爰依刑
    事訴訟法第477 條第1 項聲請裁定等語。
二、按刑法第2 條第1 項規定：「行為後法律有變更者，適用行
    為時之法律。但行為後之法律有利於行為人者，適用最有利
    於行為人之法律」。而依刑法第51條定應執行刑時，裁判確
    定前犯數罪，其中1 罪在新法施行前者，亦應為新舊法比較
    ，此有最高法院95年5 月23日第8 次刑事庭會議決議可資參
    照。本件受刑人於裁判確定前犯附表三所示之3 罪，其中部
    分係於95年7 月1 日之前所犯，而刑法第42條業於94年2 月
    2 日修正公布，並於95年7 月1 日施行，本件自應就受刑人
    行為前、後相關法律有修正者，依前揭規定暨決議意旨加以
    綜合比較以資適用。修正前刑法第42條第2 項前段規定：「
    易服勞役以1 元以上3 元以下折算1 日。」，依修正前罰金
    罰鍰提高標準條例第2 條前段之規定，就其原定數額提高為
    100 倍折算1 日，則被告行為時之易服勞役折算標準，應以
    銀元100 元至300 元折算1 日，經折算為新臺幣後，係以新
    臺幣300 元至900 元折算為1 日；惟修正後刑法第42條第3
    項前段規定：「易服勞役以新臺幣1 千元、2 千元或3 千元
    折算1 日。」，比較修正前後之易服勞役折算標準，以修正
    後刑法第42條第3 項之規定較有利於被告，依修正後刑法第
    2 條第1 項但書規定，應適用修正後刑法第42條第3 項前段
    之規定，諭知易服勞役之折算標準。
三、經查，受刑人前因違反電子遊戲場業管理條例之罪（附表一
    編號1 部分），經本院以96年度簡字第3096號判決判處有期
    徒刑4 月確定，並經本院以96年度聲減字第7225號裁定減刑
    為有期徒刑2 月；復因違反電子遊戲場業管理條例等2 罪（
    附表一編號2 、3 部分），分別經臺灣臺南地方法院以96年
    度簡字第911 號、96年度簡字第1089號判決各判處有期徒刑
    4 月、6 月確定，上開3 罪嗣經本院以96年度聲減字第7225
    號裁定定應執行刑為有期徒刑11月；又因違反電子遊戲場業
    管理條例等5 罪（附表一編號4 至8 部分），分別經臺灣高
    等法院臺南分院與臺灣臺南地方法院以96年度上易字第257
    號、96年度簡上字118 號、96年度簡字第1698號判決各判處
    有期徒刑7 月、6 月、6 月、6 月、3 月確定，並經臺灣高
    等法院臺南分院以96年度聲減字第1492號裁定減刑並定應執
    行刑為有期徒刑1 年；又因違反電子遊戲場業管理條例等4
    罪（附表一編號9 至12部分），經本院以96年度易字第765
    號判決各判處有期徒刑2 月、2 月、2 月、2 月，應執行有
    期徒刑6 月確定；又因違反電子遊戲場業管理條例等3 罪（
    附表一編號13至15部分），經本院以96年度易更一字第6 號
    判決各判處有期徒刑1 月又15日、2 月、1 月又15日，應執
    行有期徒刑4 月；又因違反電子遊戲場業管理條例等2 罪（
    附表一編號16、17部分），分別經臺灣高等法院高雄分院及
    本院以97年度上易字第126 號、97年度審簡字210 號判決判
    處有期徒刑2 月、1 月又15日確定。又因違反電子遊戲場業
    管理條例之罪（附表二編號1 部分），經本院以96年度簡字
    第2063號判決判處拘役25日確定，並經本院以96年度聲減字
    第72 25 號裁定減刑為拘役12日；又因違反電子遊戲場業管
    理條例等2 罪（附表二編號2 、3 部分），經本院以96年度
    易更一字第6 號判決各判處拘役29日、29日，應執行拘役55
    日確定；又因犯賭博等2 罪（附表三編號1 、編號3 部分）
    ，分別經臺灣臺南地方法院及本院以95年度簡字第3364號、
    95年度簡字第4718號判決各判處罰金新臺幣2 萬元、1 萬元
    確定；又因犯賭博罪（附表三編號2 部分），經臺灣高等法
    院臺南分院以96年度上易字第257 號判決判處罰金新臺幣1
    萬元，並經同法院以96年度聲減字第1492號裁定減刑為罰金
    新臺幣5 千元確定等情，有卷附之判決13份、刑事裁定2 份
    及臺灣高等法院被告前案紀錄表1 紙在卷可稽，而堪認定。
    經核本件聲請人之聲請為正當，爰定應執行刑如主文。
四、依刑事訴訟法第477 條第1 項，刑法第2 條第1 項但書、第
    53條、第51條第5 款、第6 款、第7 款、第41條第1 項前段
    、第42條第3 項前段，刑法施行法第1 條之1 ，裁定如主文
    。
中    華    民    國    97    年    11    月    24    日
                  刑事第十四庭  法  官  陳芸珮
以上正本證明與原本無異。
如不服本裁定，應於收受送達後5 日內向本院提出抗告狀。
中    華    民    國    97    年    11    月    25    日
                                書記官  秦富潔


司法院資訊處製作；財團法人民間司法改革基金會備份。
